fr: Cultivé en plein air
pt: Cultivado ao ar livre, cultivados ao ar livre, cultivada ao ar livre, cultivadas ao ar livre

en: Free range pork
de: Fleisch von Freilandschweinen
fi: vapaana kasvanutta porsasta, vapaan porsaan liha, ulkoilevan porsaan liha, vapaan sian liha, ulkoilevan sian liha
hu: Szabad tartású sertés
it: Maiali allevati a terra
pt: Porcos criados em liberdade, Porcos criados ao ar livre

fr: Porc élevé sur paille ou en plein air
pt: Porco criados em palha ao ar livre, porcos criados em palha ao ar livre

fr: Porc fermier élevé en plein air
de: Freiland aufgezogenes Schwein
es: Cerdo de granja criado al aire libre
fi: Vapaana kasvatettu maatilasika
hu: Szabad tartású szabadtéri sertés
pt: Porco de fazenda criado ao ar livre

en: Free range chicken
da: fritgående høns
de: Freilandhühnchen
fi: ulkokana, vapaana elänyt kana
hu: Szabad tartású csirke, Szabad tartású tyúk
it: Polli allevati a terra, galline allevate a terra
nb: frittgående høner
pt: Galinhas criadas em liberdade, galinhas em liberdade, galinhas livres de gaiolas, galinhas criadas ao ar livre, galinhas ao ar livre
sv: frigående höns

en: From free range chickens
da: Fra fritgående høns
fi: Vapaiden ja ulkoilevien kanojen munista
nb: Fra frittgående høner
sv: Från frigående höns

en: Free range poultry
de: Freilandgeflügel
fi: Vapaana kasvanut siipikarja
he: תרנגולות חופש, תרנגול חופש, תרנגולת חופש
hu: szabad tartású baromfi
it: Pollame allevato a terra
pt: Aves criadas em liberdade, aves em liberdade, aves livres de gaiolas, aves criadas ao ar livre

de: Haltungsform
xx: Haltungsform

de: Haltungsform 1 Stall, Haltungsform 1
xx: Haltungsform 1

de: Haltungsform 2 Stall + Platz, Haltungsform Stall + Platz, Haltungsform 2
xx: Haltungsform 2

de: Haltungsform 3 Frischluftklima, Haltungsform Frischluftklima, Haltungsform 3
xx: Haltungsform 3

de: Haltungsform 4 Auslauf/Weide, Haltungsform Auslauf/Weide, Haltungsform 4
xx: Haltungsform 4

de: Haltungsform 5 Bio, Haltungsform Bio, Haltungsform 5
xx: Haltungsform 5

de: Neuland
xx: Neuland

da: Bedre Dyrevelfærd, Bedre Dyrevelfaerd
xx: Bedre Dyrevelfærd, Bedre Dyrevelfaerd

da: Bedre Dyrevelfærd 1 Hjerte, Bedre Dyrevelfaerd 1 Hjerte
xx: Bedre Dyrevelfærd 1 Heart, Bedre Dyrevelfaerd 1 Heart
de: Bedre Dyrevelfærd 1 Herz, Bedre Dyrevelfaerd 1 Herz

da: Bedre Dyrevelfærd 2 Hjerter, Bedre Dyrevelfaerd 2 Hjerter
xx: Bedre Dyrevelfærd 2 Hearts, Bedre Dyrevelfaerd 2 Hearts
de: Bedre Dyrevelfærd 2 Herzen, Bedre Dyrevelfaerd 2 Herzen

da: Bedre Dyrevelfærd 3 Hjerter, Bedre Dyrevelfaerd 3 Hjerter
xx: Bedre Dyrevelfærd 3 Hearts, Bedre Dyrevelfaerd 3 Hearts
de: Bedre Dyrevelfærd 3 Herzen, Bedre Dyrevelfaerd 3 Herzen

de: Für mehr Tierschutz
xx: Für mehr Tierschutz

de: Für mehr Tierschutz 1 Stern, Für mehr Tierschutz ein Stern, Für mehr Tierschutz Einsteigerstufe
xx: Für mehr Tierschutz 1 Star, Für mehr Tierschutz one Star